---
title: "laboratorio Professor Heitor"
output:
  html_document: default
  pdf_document: default
---

```{r setup, include=FALSE}
knitr::opts_chunk$set(echo = TRUE)
source("http://www.openintro.org/stat/data/cdc.R")
```


```{r cdc}

summary(cdc)

names(cdc)

head(cdc)

tail(cdc)

summary(cdc$weight)

mean(cdc$weight)

var(cdc$weight)

median(cdc$weight)

table(cdc$smoke100)

table(cdc$smoke100)/20000

barplot(table(cdc$smoke100))

smoke <- table(cdc$smoke100)

barplot(smoke)

# genhlth, os respondentes foram indagados sobre sua saúde geral, respondendo excelente, muito, bom, bom, razoável ou ruim. 
# exerany indica se o respondente se exercitou no último mês (1) ou não (0). 
# hlthplan indica se o respondente tem alguma forma de cobertura (1) ou não (0). 
# smoke100 indica se o respondente fumou pelo menos 100 cigarros ao longo da vida. 
# height altura em polegadas, 
# weight o peso em libras
# wtdesire peso desejado,  
# age idade em anos
# gender gênero masculino ou feminino

```

## Exercício 1 

Há quantos casos neste conjunto de dados? 

20 000

Quantas variáveis? 

9

Para cada variável, identifique seu tipo de dado (p.e., categorial, discreta).

Anotações Giseldo : O tipo de atributo pode ser do grupo categorico (ou qualitativo) ou do grupo Númerico (ou quantitativo). Se ele for do grupo categorico (ou númerico) pode ser do tipo nominal ou ordinal. Se numero for do grupo númerico (ou quantitativo) pode ser do tipo Intervalar ou Racional. Quanto a taxonomia ele pode ser Discreto ou Contínuo.

genhlth (good, very good, ...)  : categorico (ou qualitativo) do tipo nominal. Taxonomia: Discreto

exerany (0 ou 1)  : categorico (ou qualitativo) do tipo nominal. Taxonomia: Discreto

hlthplan (0 ou 1) : categorico (ou qualitativo) do tipo nominal.Taxonomia: Discreto

smoke100 (0 ou 1) : categorico (ou qualitativo) do tipo nominal.Taxonomia: Discreto

height (altura) : Númerico (ou quantitativo) do tipo razão. Taxonomia Contínuo

weight (peso) : Númerico (ou quantitativo) do tipo razão. Taxonomia Contínuo

wtdesire (peso) : Númerico (ou quantitativo) do tipo razão. Taxonomia Contínuo

age (idade) : Númerico (ou quantitativo) do tipo razão. Taxonomia Contínuo

gender (f ou m) : categorico (ou qualitativo) do tipo nominal.Taxonomia: Discreto


```{r exercicio1}

names(cdc)

dim(cdc)

## Class
class(cdc$genhlth)
class(cdc$exerany)
class(cdc$hlthplan)
class(cdc$smoke100)
class(cdc$height)
class(cdc$wtdesire)
class(cdc$age)
class(cdc$gender)

## Typeof
typeof(cdc$genhlth)
typeof(cdc$exerany)
typeof(cdc$hlthplan)
typeof(cdc$smoke100)
typeof(cdc$height)
typeof(cdc$wtdesire)
typeof(cdc$age)
typeof(cdc$gender)
```


### Exercício 2 

Crie um sumário numérico para height (altura) e age (idade), e calcule o intervalo interquartílico para cada um. 

altura

   Min. 1st Qu.  Median    Mean 3rd Qu.    Max. 
  48.00   64.00   67.00   67.18   70.00   93.00 

idade

 Min. 1st Qu.  Median    Mean 3rd Qu.    Max. 
  18.00   31.00   43.00   45.07   57.00   99.00 

Calcule a distribuição de frequência relativa (o que é frequencia relativa?) para gender e exerany. 

Quantos homens compõem a amostra? 

9569 Homens

Qual proporção da amostra diz estar com saúde excelente?

4657 Pessoas

```{r exercicio2}

  # sumary  
  summary(cdc$height)
  summary(cdc$age)
  head(cdc)
  
  # gender
  head(cdc$gender)
  gender <- table(cdc$gender)
  gender
  barplot(gender)
  
  # exerany
  exerany <- table(cdc$exerany)
  exerany
  barplot(exerany)
  
  # genhlth
  genhlth <- table(cdc$genhlth)
  genhlth

```


### Exercício 3 

O que o gráfico de mosaico revela sobre os hábitos de fumar e gênero?

Que os homens fumam mais de 100 cigarros do que as mulheres.

```{r exercicio3}

  table(cdc$gender, cdc$smoke100)

  mosaicplot(table(cdc$gender, cdc$smoke100))

```



Que os homens fumam mais de 100 cigarros do que as mulheres.

```{r}

  dim(cdc)
  
  cdc[567,6]
  
  names(cdc)
  
  cdc[1:10,6]
  
  cdc[1:10,]
  
  #cdc[,6]
  
  cdc$weight[1:10]
  
  # cdc$gender == "m"
  
  # cdc$age > 30
  
  mdata <- subset(cdc, cdc$gender == "m")

  head(mdata)
  
  m_and_over30 <- subset(cdc, cdc$gender == "m" & cdc$age >30)
  
  dim(m_and_over30)
  
  
```


### Exercício 4
Crie um novo objeto denominado under23_and_smoke (ou, se preferir, abaixo23_e_fuma) que contém todas as observações dos respondentes com menos de 23 anos que fumaram pelo menos 100 cigarros ao longo de sua vida. Escreva o comando que você utilizou para criar o novo objeto como resposta para esse exercício.

  abaixo23_e_fuma = subset(cdc, cdc$age < 23 & cdc$smoke100 ==1)

  dim(abaixo23_e_fuma) 

```{r}

  abaixo23_e_fuma = subset(cdc, cdc$age < 23 & cdc$smoke100 ==1)

  dim(abaixo23_e_fuma)  

```




```{r}

  boxplot(cdc$height)

  summary(cdc$height)
  
  boxplot(cdc$height ~ cdc$gender)
  
  bmi <- (cdc$weight / cdc$height) * 703
  
  boxplot(bmi ~ cdc$genhlth)

```

# Exercício 5 
O que este gráfico de caixas mostra? 

Escolha outra variável categorial do conjunto de dados e verifique como ela se relaciona ao IMC. Liste a variável que você escolheu, por que você pensou que ela poderia ter relação com o IMC e indique o que o gráfico parece sugerir.

Quem fuma mais de 100 cigarros (smoke100) o gráfico sugere que não há uma relação entre o BMI/IMC com o cigarro.

```{r}

  # saude geral
  boxplot(bmi ~ cdc$genhlth)
  # se exercita
  boxplot(bmi ~ cdc$exerany)
  # tem plano de saude
  boxplot(bmi ~ cdc$hlthplan)
  # fuma
  boxplot(bmi ~ cdc$smoke100)
  # sexo
  boxplot(bmi ~ cdc$gender)

```


```{r}

  hist(cdc$age)

  hist(bmi)
  
  hist(bmi, breaks = 50)
  
```



Sua Vez
1. Crie um gráfico de dispersão da variável peso em relação ao peso desejado. Defina a relação entre essas duas variáveis.

Como criar um gráfico de dispersão?

```{r}
   
  head(cdc)

  hist(cdc$weight)
  
  hist(cdc$wtdesire)

  boxplot(cdc$weight)
  
  boxplot(cdc$wtdesire)

  boxplot(cdc$weight ~ cdc$wtdesire)
  
  boxplot(bmi ~ cdc$weight)
  
```

2. Vamos considerar uma nova variável: a diferença entre o peso desejado (wtdesire) e o peso atual (weight). Crie esta nova variável subtraindo as duas colunas na base de dados e atribuindo-as a um novo objeto chamado wdiff.

```{r}

wdiff = cdc$wtdesire - cdc$weight

head(wdiff)

hist(wdiff)

```

3. Que tipo de dado está contido na variável wdiff? Se uma observação de wdiff é 0, o que isso implica com relação ao peso atual e desejado de uma pessoas? E se o valor de wdiff for positivo ou negativo?

Tipo Numerico(ou quantitativo). Se uma observação de wdiff é 0 significa que a pessoa que o peso desejado é igual ao peso atual. Se for positivo está abaixo do peso desejado, mas se for negativo está acima do peso.

4. Descreva a distribuição de wdiff em termos de seu centro, forma e variação, incluindo qualquer gráfico que você usar. O que isso nos diz sobre como as pessoas se sentem a respeito do seu peso atual?

A respeito do seu peso as pessoas se sentem acima do peso desejado. Utilizando a média, mediana e o hitograma podemos verificar isto.

```{r}

hist(wdiff, breaks = 100)

summary(wdiff)

mean(wdiff)

var(wdiff)

median(wdiff)

summary(wdiff)

boxplot(wdiff)

barplot(wdiff)

```

5. Utilizando sumários numéricos e um gráfico de caixas lado-a-lado, determine se homens tendem a ver seu peso diferentemente das mulheres.

Os homens tendem a desejar um peso mais alto que o das mulheres.



```{r}

  summary(cdc$wtdesire)

  summary(wdiff)

  boxplot(cdc$wtdesire ~ cdc$gender)
   
  boxplot(wdiff ~ cdc$gender)

```

6. Agora chegou a hora de usar a criatividade. Encontre a média e o desvio padrão de weight e determine qual a proporção de pesos que estão a um desvio padrão da média.

```{r}

```

7. Quais conceitos do livro são abordados neste laboratório? Quais conceitos, se houver algum, que não são abordados no livro? Você viu esses conceito em algum outro lugar, p.e., aulas, seções de discussão, laboratórios anteriores, ou tarefas de casa? Seja específico em sua resposta.

```{r}

```
